【裁判字號】    88,上訴,1708
【裁判日期】    890308
【裁判案由】    違反槍彈藥刀械管制條例等
【裁判全文】
臺灣高等法院高雄分院刑事判決               八十八年度上訴字第一七八號
    上  訴  人  甲○○
    即  被  告
    指定辯護人  .
右上訴人因違反槍砲彈藥刀械管制條例等案件，不服臺灣屏東地方法院八十八年度訴
字第一八四號中華民國八十八年十月二十八日第一審判決（起訴案號：臺灣屏東地方
法院檢察署八十八年度偵字第一一七二號），提起上訴，本院判決如左：
      主  文
上訴駁回。
    事  實
一、甲○○於民國八十八年一月初某日，在屏東縣內埔鄉向綽號「阿貓」之不詳姓名
    成年人，以新台幣三千元購得改造手槍槍管一支後，因不知何處可購得槍身供組
    合，即商得綽號「阿貓」者同意為其改造手槍後，二人即基於共同犯意之聯絡，
    由甲○○委託「阿貓」購得玩具手槍一支之後，再至「阿貓」住處交付予「阿貓
    」七千五百元，並委由「阿貓」將槍枝及槍管組合好，而製造成具殺傷力之改造
    手槍一支；其於取得該改造手槍後，即自行購買火藥、鉛彈等物，再與「阿貓」
    交付之購買玩具手槍時贈送之底火，自行組合製造成具殺傷力之改造子彈。復因
    其與乙○○發生爭執，心生不滿，竟另行起意基於恐嚇之犯意，於同年月十七日
    ，持前揭改造槍彈，至屏東縣麟洛鄉○○村○○路合成巷三號乙○○住處，向該
    住處窗戶開槍射擊，以此恐嚇方式致生危害於乙○○身體之安全。嗣於同年二月
    八日下午三時許，在屏東縣內埔鄉大新村北平巷三十八號住處為警當場查獲。並
    扣得改造手槍一支、改造子彈三發（其中一顆業於送鑑定時試射耗用）、改造子
    彈零組件一盒、火藥一小包、底火一小包等物。
二、案經乙○○訴由屏東縣警察局移送臺灣屏東地方法院檢察署檢察官偵查起訴。
    理  由
一、上訴人即被告甲○○並未於本院審判期日到庭，惟其於原審審理時，業已坦承右
    揭犯罪事實不諱，核與被害人乙○○所指訴情節相符，並有改造手槍一支、改造
    子彈三發（其中一顆業於送鑑定時試射耗用）、改造子彈零組件一盒、火藥一小
    包、底火一小包扣案，及乙○○上揭住處遭槍擊之現場照片六幀可佐。又扣案之
    改造手槍及子彈經送鑑驗結果確具有殺傷力，亦有內政部警政署刑事警察局八十
    八年二月廿三日刑鑑字第一四一三六號鑑驗通知書在卷可稽，事證明確，被告之
    犯行洵堪認定。
二﹑核被告甲○○所為，係犯槍砲彈藥刀械管制條例第十一條第一項、第十二條第一
    項之未經許可製造其他可發射子彈具有殺傷力槍枝及子彈罪；及刑法第三百零五
    條之恐嚇罪。其所犯製造槍枝罪與綽號「阿貓」者間，有犯意聯絡及行為分擔，
    為共同正犯。其所犯共同製造槍枝罪及其自行製造子彈罪間，因製造槍枝者通常
    均並製造子彈，二者間有原因、結果之牽連關係，為牽連犯，應從一重之製造槍
    枝罪處斷。又被告甲○○所犯前開製造槍枝罪與恐嚇罪間，犯意各別，行為互殊
    ，應分論併罰。
三、原審因而適用槍砲彈藥刀械管制條例第十一條第一項、第十二條第一項，刑法第
    十一條前段、第二十八條、第三百零五條、第五十五條、第四十二條第三項、第
    三十八條第一項第一款、第二款、第五十一條第五款，現行法規所定貨幣單位折
    算新臺幣條例第二條、罰金罰鍰提高標準條例第二條之規定，並審酌被告甲○○
    犯後坦承犯行，態度尚佳，槍枝對社會治安及國民生命危害甚重，向他人開槍恐
    嚇之手段，危險性甚高，及其犯罪之動機、目的等一切情狀，量處製造槍枝部份
    有期徒刑五年二月併科罰金新台幣五十萬元，罰金如易服勞役以罰金總額與六個
    月之日數比例折算、恐嚇部份有期徒刑十月，並定其應執行刑為有期徒刑五年八
    月併科罰金新台幣五十萬元，罰金如易服勞役以罰金總額與六個月之日數比例折
    算。扣案之改造手槍一支、改造子彈三發中之二發（其中一顆業於送鑑定時試射
    ，已無殺傷力，不宣告沒收）係違禁物，另扣案改造子彈零組件一盒、火藥一小
    包、底火一小包等係被告所有供改造子彈所用之物，業據被告供明在卷，分別依
    刑法第三十八條第一項第一、二款規定，宣告沒收；至其它扣案物品與被告犯行
    無關，不予宣告沒收。又以被告僅有施用毒品案件之前科，且無槍砲彈藥刀械管
    制條例案件前科，應尚無宣告於刑之執行完畢或赦免後強制工作之必要，於理由
    欄併予敘明。其認事用法，均無不合，量刑亦屬適當。被告未具理由提起上訴，
    顯無理由，應予駁回。
四、被告甲○○經合法傳喚，無正當理由不到庭，爰不待其陳述逕行判決。
據上論結，應依刑事訴訟法第三百六十八條、第三百七十一條，判決如主文。
本案經檢察官陳新慶到庭執行職務。
中    華    民    國     八十九     年       三       月     八   日
                              臺灣高等法院高雄分院刑事第七庭
                                  審判長法官  李文雄
                                        法官  郭雅美
                                        法官  黃憲文
右正本證明與原本無異。
違反槍砲彈藥刀械管制條例部份如不服本判決，應於判決送達後十日內向本院提出上
訴狀，其未述理由者並應於提出上訴狀後十日內向本院補提理由書（應附繕本)。
其餘不得上訴。
                                      書記官  黃全忠
中    華    民    國     八十九     年       三       月     十   日
附錄：本判決論罪科刑法條：
槍砲彈藥刀械管制條例第十一條第一項：
未經許可，製造、販賣或運輸第四條第一款所稱其他可發射金屬或子彈具有殺傷力之
各式槍砲者，處五年以上有期徒刑，併科新臺幣一千萬元以下罰金。
槍砲彈藥刀械管制條例第十二條第一項：
未經許可，製造、販賣或運輸子彈者，處一年以上七年以下有期徒刑，併科新臺幣五
百萬元以下罰金。
刑法第三百零五條：
以加害生命、身體、自由、名譽、財產之事，恐嚇他人致生危害於安全者，處二年以
下有期徒刑、拘役或三百元以下罰金。
                                                                       Ｊ


司法院資訊處製作；財團法人民間司法改革基金會備份。
